Inventaris van de microfiches van de Burgerlijke Stand Suriname: Geboorteregisters van Paramaribo, 1828-1974, en Erkenningenregisters van Paramaribo, 1916-1928
Nationaal Archief, Den Haag
- Erkenningen., B
  - Erkenningen Paramaribo., 1928; 184
    - Folionr. 115 - 149, mrt, Folionr. 150 - 172, apr; 3
    - Folionr. 173 - 194, apr, Folionr. 195 - 232, mei; 4
    - Folionr. 233, mei, Folionr. 234 - 260, jun; Folionr. 261 - 288, jul; 5
    - Folionr. 289 - 300, jul, Folionr. 301 - 334, aug; Folionr. 335 - 344, sept; 6
    - Folionr. 345 - 390, sept, Folionr. 391 - 400, okt; 7
    - Folionr. 401 - 445, okt, Folionr. 446 - 458, nov; 8
    - Folionr. 459 - 509, nov, Folionr. 510 - 516, dec; 9
    - Folionr. 517 - 541, dec, 10